【裁判字號】    96,訴,2005
【裁判日期】    970414
【裁判案由】    給付管理費
【裁判全文】
臺灣桃園地方法院民事判決              96年度訴字第2005號
原      告  中悅桂冠大樓管理委員會
法定代理人  壬○○
訴訟代理人  戊○○
被      告  己○○
            庚○○
            癸○○○
                      樓
            乙○○原名林坤磊.
                      號
            丙○○
            丁○○
            辛○○
            甲○○
上列當事人間請求給付管理費事件，於民國97年3 月31日言詞辯
論終結，本院判決如下：
    主  文
被告己○○應給付原告新台幣壹佰拾萬肆仟捌佰肆拾元，及自
民國九十六年十月十三日起至清償日止，按年息百分之十計算之
利息。
被告庚○○應給付原告新台幣伍萬玖仟柒佰肆拾捌元，及自民國
九十六年十月十三日起至清償日止，按年息百分之十計算之利息
。
被告癸○○○應給付原告新台幣壹萬壹仟伍佰貳拾捌元，及自民
國九十六年十月十三日起至清償日止，按年息百分之十計算之利
息。
被告乙○○應給付原告新台幣肆萬肆仟柒佰玖拾捌元，及自民國
九十六年十月二十七日起至清償日止，按年息百分之十計算之利
息。
被告丙○○應給付原告新台幣伍萬貳仟伍佰玖拾捌元，及自民國
九十六年十月十三日起至清償日止，按年息百分之十計算之利息
。
被告丁○○應給付原告新台幣萬玖仟壹佰零肆元，及自民國九
十六年十月十三日起至清償日止，按年息百分之十計算之利息。
被告辛○○應給付原告新台幣肆萬零肆拾元，及自民國九十六年
十月十六日起至清償日止，按年息百分之十計算之利息。
被告甲○○應給付原告新台幣柒仟貳佰元，及自自民國九十六年
十月十六日起至清償日止，按年息百分之十計算之利息。
訴訟費用（被告己○○部分）由被告己○○負擔。
訴訟費用（被告庚○○部分）由被告庚○○負擔。
訴訟費用（被告癸○○○部分）由被告癸○○○負擔。
訴訟費用（被告乙○○部分）由被告乙○○負擔。
訴訟費用（被告丙○○部分）由被告丙○○負擔。
訴訟費用（被告丁○○部分）由被告丁○○負擔。
訴訟費用（被告辛○○部分）由被告辛○○負擔。
訴訟費用（被告甲○○部分）由被告甲○○負擔。
本判決第一項於原告以新台幣肆拾萬伍仟元供擔保後，得假執
行，但被告己○○如以新台幣壹佰拾萬肆仟捌佰肆拾元為原告
供擔保後，得免為假執行。
本件判決第二項至第八項得假執行，但被告庚○○如以新台幣伍
萬玖仟柒佰肆拾捌元、被告癸○○○如以新台幣壹萬壹仟伍佰貳
拾捌元、被告乙○○如以新台幣肆萬肆仟柒佰玖拾捌元、被告丙○○如以新台幣伍萬貳仟伍佰玖拾捌元、被告丁○○如以新台幣
萬玖仟壹佰零肆元、被告辛○○如以新台幣肆萬零肆拾元、被
告甲○○如以新台幣柒仟貳佰元，為原告供擔保後，得免為假執
行。
    事實及理由
甲、程序方面：
一、本件被告己○○、庚○○、癸○○○、乙○○（原名林坤磊
    ，於民國95年5 月9 日改名）、丙○○、丁○○、辛○○、
    甲○○均未於最後言詞辯論期日到場，核無民事訴訟法第38
    6 條各款所列情形，爰依原告聲請，由其一造辯論而為判決
    。
二、按因關於財產管理有所請求而涉訟者，得由管理地之法院管
    轄，民事訴訟法第14條定有明文。又所謂財產管理，係指管
    理人為本人管理財產而言；是管理人為本人管理財產，因而
    使管理人與本人間發生權利義務關係，凡以此財產管理所生
    之權利義務關係為訴訟標的，向他方有所請求而提起訴訟者
    ，均為因關於財產管理有所請求而涉訟。另所謂管理地，係
    指管理人實行管理行為之中心處所而言。本件原告請求被告
    給付管理費事件，依前開說明乃屬因關於財產管理有所請求
    而涉訟，又管理地即管理人實行管理行為之中心處所係位於
    桃園縣平鎮市○○路○ 段之中悅桂冠大樓，地屬本院之轄區
    內，故本院自有管轄權，合先敘明。
乙、實體方面：
一、本件原告起訴主張：原告原名為「寶政發大樓管理委員會」
    ，於96年7 月12日向桃園縣政府申請報備更名為「中悅桂冠
    大樓管理委員會」，而被告分別為原告大樓如附表門牌號碼
    欄所示建物之區分所有權人，依住戶規約每月各應向社區繳
    交如附表每月應繳管理費金額欄所示金額之應分攤公共管理
    費，惟被告等人分別自95年8 月起不等至96年8 月間未予繳
    納，其金額分別如附表欠繳管理費總金額欄所示，俟經原告
    屢次催討仍置之不理，為此，特依公寓大廈管理條例第21條
    規定提起本訴，請求被告等給付積欠應分攤之公共管理費及
    遲延利息等語。並聲明：如主文第1 項至第8 項所示，並陳
    明願供擔保，請准宣告假執行。
二、被告己○○、庚○○、癸○○○、乙○○、丙○○、丁○○
    、辛○○、甲○○均未於言詞辯論期日到場，亦未提出書狀
    作何聲明或陳述。
三、原告上開主張之事實，業據提出與伊所述相符之建物登記第
    二類謄本、存證信函、桃園縣政府96年7 月31日府工使字第
    0960253850號函暨公寓大廈管理組織報備證明、寶政發大樓
    住戶規約、原告聯席會議記錄、原告會議記錄為證，而被告
    均已於相當時期受合法之通知，既未於言詞辯論期日到場，
    亦未提出書狀作何聲明、陳述以供本院審酌，依民事訴訟法
    第280 條第3 項前段準用同法條第1 項前段之結果，視同被
    告對於原告主張之事實自認，故堪信原告主張之事實為真正
    。
四、次按，區分所有權人或住戶積欠應繳納之公共基金或應分擔
    或其他應負擔之費用已逾2 期或達相當金額，經定期間催告
    仍不給付者，管理負責人或管理委員會得訴請法院命其給付
    應繳之金額及遲延利息。公寓大廈管理條例第21條定有明文
    。再按，給付有確定期限者，債務人自期限屆滿時起，負遲
    延責任。給付無確定期限者，債務人於債權人得請求給付時
    ，經其催告而未為給付，自受催告時起，負遲延責任。其經
    債權人起訴而送達訴狀，或依督促程序送達支付命令，或為
    其他相類之行為者，與催告有同一之效力。前項催告定有期
    限者，債務人自期限屆滿時起負遲延責任。又遲延之債務，
    以支付金錢為標的者，債權人得請求依法定利率計算之遲延
    利息。但約定利率較高者，仍從其約定利率，民法第229 條
    、第233 條第1 項分別定有明文。復按，區分所有權人若在
    規定之日期前未繳納應繳金額時，管理委員會得訴請法院命
    其給付應繳之金額及另外收取遲延利息，以未繳金額之年息
    10% 計算，原告住戶規約第10條第5 項定有明文。查，本件
    被告等既有積欠管理費如附表所示之情事，依約原告自得訴
    請被告給付自起訴狀繕本送達翌日起至清償日止，按未繳金
    額之年息10% 計算之遲延利息。
五、從而，原告依公寓大廈管理條例第21條規定及住戶規約，請
    求被告分別給付如主文第1 項至第8 項所示之本金，暨均自
    起訴狀繕本送達翌日即被告己○○、被告庚○○、被告癸○○○、被告丙○○、被告丁○○自96年10月13日、被告辛○○、被告甲○○自96年10月16日、被告乙○○自96年10月27
    日起，均至清償日止，按年息10% 計算之利息，為有理由，
    自應准許。末按，所命給付之金額或價額未逾新臺幣50萬元
    之判決，法院應依職權宣告假執行，民事訴訟法第389 條第
    1 項第5 款定有明文，本件如主文第2 項至第8 項所示之原
    告勝訴部分，因被告應給付之金額未逾新台幣（下同）50萬
    元，揆諸前開之規定，本院應依職權宣告假執行，原告就該
    部分陳明願供擔保聲請宣告假執行，僅係促請法院上開職權
    宣告之發動，本院就此部分不另為准駁之諭知，至本判決主
    文第1 項部分，被告應給付之金額已逾50萬元，惟原告陳明
    願供擔保，聲請宣告假執行，核無不合，爰酌定相當擔保金
    額准許之。另本院依職權，均宣告被告如為原告預供擔保後
    ，得免為假執行，如主文第17項、第18項所示，併此敘明。
六、據上論結，本件原告之訴為有理由，依民事訴訟法第385 條
    第1 項前段、第78條、第85條第1 項但書、第389 條第1 項
    第5 款、第392 條第2 項，判決如主文。
中    華    民    國    97    年    4     月    14    日
                  民事第一庭    法  官  范明達
以上正本係照原本作成
如對本判決上訴，須於判決送達後20日內向本院提出上訴狀
中    華    民    國    97    年    4     月    15    日
                                書記官  張豐松
附表：
┌──┬───┬───────┬─────────┬─────┬─────┐
│編號│姓  名│門  牌  號  碼│   欠繳起迄月份   │每月應繳管│欠繳管理費│
│    │      │              │                  │理費金額  │總金額    │
├──┼───┼───────┼─────────┼─────┼─────┤
│ １ │己○○│桃園縣平鎮市環│95年8月至96年5月  │130,484元 │1,304,840 │
│    │      │南路2段265號B1│                  │          │元        │
│    │      │、265號、265號│                  │          │          │
│    │      │2樓、265號3樓 │                  │          │          │
│    │      │、265號4樓共5 │                  │          │          │
│    │      │戶            │                  │          │          │
│    │      │              │                  │          │          │
├──┼───┼───────┼─────────┼─────┼─────┤
│ ２ │庚○○│桃園縣平鎮市環│95年8月至96年8月  │4,596元   │59,748元  │
│    │      │南路2段271號18│                  │          │          │
│    │      │樓之1、271號18│                  │          │          │
│    │      │樓之2、271號18│                  │          │          │
│    │      │樓之3共3戶    │                  │          │          │
├──┼───┼───────┼─────────┼─────┼─────┤
│ ３ │龔林淑│桃園縣平鎮市環│95年8月至96年3月  │1,441元   │11,528元  │
│    │惠    │南路2段271號8 │                  │          │          │
│    │      │樓之5共1戶    │                  │          │          │
├──┼───┼───────┼─────────┼─────┼─────┤
│ ４ │乙○○│桃園縣平鎮市環│95年8月至96年8月  │3,446元   │44,798元  │
│    │（原名│南路2段267號11│                  │          │          │
│    │林坤磊│樓之3、267號11│                  │          │          │
│    │）    │樓之5、267號12│                  │          │          │
│    │      │樓之3、267號12│                  │          │          │
│    │      │樓之5共4戶    │                  │          │          │
├──┼───┼───────┼─────────┼─────┼─────┤
│ ５ │丙○○│桃園縣平鎮市環│95年8月至96年8月  │4,046元   │52,598元  │
│    │      │南路2段267號15│                  │          │          │
│    │      │樓之3、267號15│                  │          │          │
│    │      │樓之5、267號16│                  │          │          │
│    │      │樓之3、267號16│                  │          │          │
│    │      │樓之5共4戶    │                  │          │          │
├──┼───┼───────┼─────────┼─────┼─────┤
│ ６ │丁○○│桃原縣平鎮市環│95年8月至96年8月  │3,008元   │39,104元  │
│    │      │南路2段267號9 │                  │          │          │
│    │      │樓之1、267號9 │                  │          │          │
│    │      │樓之2、267號9 │                  │          │          │
│    │      │樓之6、267號10│                  │          │          │
│    │      │樓之1、267號10│                  │          │          │
│    │      │樓之2、267號10│                  │          │          │
│    │      │樓之6共6戶    │                  │          │          │
├──┼───┼───────┼─────────┼─────┼─────┤
│ ７ │辛○○│桃園縣平鎮市環│95年8月至96年8月  │3,080元   │40,040元  │
│    │      │南路2段267號11│                  │          │          │
│    │      │樓之1、267號11│                  │          │          │
│    │      │樓之2、267號11│                  │          │          │
│    │      │樓之6、267號12│                  │          │          │
│    │      │樓之1、267號12│                  │          │          │
│    │      │樓之2、267號12│                  │          │          │
│    │      │樓之6共6戶    │                  │          │          │
├──┼───┼───────┼─────────┼─────┼─────┤
│ ８ │甲○○│桃園縣平鎮市環│95年8月至96年1月  │1,200元   │7,200元   │
│    │      │南路2段269號6 │                  │          │          │
│    │      │樓之3共1戶    │                  │          │          │
└──┴───┴───────┴─────────┴─────┴─────┘


司法院資訊處製作；財團法人民間司法改革基金會備份。
